【裁判字號】    99,訴,1289
【裁判日期】    991022
【裁判案由】    毒品危害防制條例
【裁判全文】
臺灣臺北地方法院刑事判決              99年度訴字第1289號
公  訴  人  臺灣臺北地方法院檢察署檢察官
被      告  甲○○
上列被告因毒品危害防制條例案件，經檢察官提起公訴（99年度
毒偵字第2676號），本院判決如下：
    主  文
甲○○施用第一級毒品，累犯，處有期徒刑捌月；又施用第二級
毒品，累犯，處有期徒刑肆月。應執行有期徒刑拾月。
    事  實
一、甲○○前於民國92年間因犯偽造文書罪，經臺灣板橋地方法
    院於94年12月27日以94年度訴緝字第160號判處有期徒刑3月
    確定，於94年11月30日易科罰金執行完畢。其復於94年間因
    違反毒品危害防制條例案件，經臺灣板橋地方法院以94年度
    毒聲字第2070號裁定令入勒戒處所施以觀察、勒戒後，認有
    繼續施用毒品傾向，該院再以94年度毒聲字第2557號裁定令
    入戒治處所施以強制戒治，於95年8月2日執行完畢，由臺灣
    板橋地方法院檢察署檢察官於95年8月9日以95年度戒毒偵字
    第298號為不起訴處分。其於強制戒治執行完畢釋放後5年內
    之96年間，再因違反毒品危害防制條例案件，經臺灣高等法
    院於97年3月20日以97年度上訴字第154號判處有期徒刑7 月
    、3月，並分別減為有期徒刑3月又15日、1月又15日，合併
    定應執行有期徒刑4月確定，於97年7月30日易科罰金執行完
    畢。竟仍不知悔改，明知海洛因及甲基安非他命係毒品危害
    防制條例所列管之第一、二級毒品，均不得施用。竟仍基於
    施用第一級毒品海洛因及第二級毒品甲基安非他命之犯意，
    分別於99年5月16日零時30分許為警採尿回溯26小時及96小
    時內某時，在臺灣地區某不詳地點，以其所有之針筒注射之
    方式，施用第一級毒品海洛因1次，及以友人所有之吸食器
    燒烤之方式，施用第二級毒品甲基安非他命1次。針筒已於
    施用後丟棄而不存在。嗣於99年5月15日22時50分許，在臺
    北縣土城市○○路○段205之3號前為警查獲。
二、案經臺北縣政府警察局土城分局報告臺灣臺北地方法院檢察
    署檢察官偵查起訴。
    理  由
壹、程序事項：
    本件被告甲○○所犯係死刑、無期徒刑、最輕本刑為3年以
    上有期徒刑以外之罪，其於準備程序中就被訴事實為有罪之
    陳述，經法官告知簡式審判程序之旨，並聽取公訴人、被告
    之意見後，經本院合議庭裁定由受命法官獨任進行簡式審判
    程序。
貳、實體事項：
一、上揭犯罪事實，業據被告甲○○於本院審理時坦承不諱。又
    被告於前開時、地為警查獲後，經警採集其尿液送驗結果，
    呈嗎啡及甲基安非他命陽性反應，有臺灣檢驗科技股份有限
    公司於99年6月3日出具之濫用藥物檢驗報告各1紙在卷足憑
    （參偵卷第10頁）。至於被告雖陳稱:已忘記確實施用之時
    間，惟按海洛因經注射入人體後，約80%於24小時內自尿中
    排出，一般而言，尿液中能否驗出嗎啡陽性反應與其投與量
    、投與途徑、採尿時間、個人體質及檢驗方法之靈敏度有關
    ，國外曾有文獻報導注射6毫克之海洛因鹽酸鹽，其代謝物
    嗎啡之平均可檢出時限約為26小時（參照行政院衛生署藥物
    食品檢驗局（81）藥檢壹字第8114885號函）。而安非他命
    經施用進入人體後，經人體代謝作用，約70%於24小時內自
    尿中排出，約90%於96小時內自尿中排出，最長可能不會超
    過4 日（行政院衛生署藥物食品檢驗局81年2月8日（81）藥
    檢壹字第001156號函參照）。被告於前開時、地，被警查獲
    採尿送驗結果，既分別呈嗎啡及甲基安非他命類陽性反應，
    足認被告分別於上開函示時間內，確有施用第一級毒品海洛
    因及第二級毒品甲基安非他命之犯行。被告於本院審理中，
    就前開犯罪事實所為之任意性自白，具有相當程度之真實性
    ，可以採信。從而，本件被告施用第一級毒品海洛因1次及
    施用第二級毒品甲基安非他命1次之犯行，均事證明確，洵
    堪認定。被告前於94年間因違反毒品危害防制條例案件，經
    臺灣板橋地方法院以94年度毒聲字第2070號裁定令入勒戒處
    所施以觀察、勒戒後，認有繼續施用毒品傾向，經該院再以
    94 年度毒聲字第2557號裁定令入戒治處所施以強制戒治，
    旋於95年8月2日執行完畢，臺灣板橋地方法院檢察署檢察官
    於95年8月9日以95年度戒毒偵字第298號為不起訴處分。其
    復於強制戒治執行完畢釋放後5年內之96年間，再因違反毒
    品危害防制條例案件，經臺灣高等法院於97年3月20日以97
    年度上訴字第154號判處有期徒刑7月、3月，並分別減為有
    期徒刑3月又15日、1月又15日，合併定應執行有期徒刑4月
    確定，於97年7月30日易科罰金執行完畢，此有臺灣高等法
    院被告前案紀錄表在卷可稽。其再犯本件施用第一級毒品、
    第二級毒品罪，自應依法論科。
二、論罪科刑理由:
  (一)核被告所為，係犯毒品危害防制條例第10條第1項之施用第
    一級毒品罪及同條第2項之施用第二級毒品罪。被告施用第
    一級毒品海洛因時，持有第一級毒品海洛因之低度行為，及
    其施用第二級毒品甲基安非他命時，持有第二級毒品甲基安
    非他命之低度行為，分別為其施用之高度行為所吸收，均不
    另論罪。被告施用第二級毒品及施用第一級毒品之行為，犯
    意各別，行為互殊，應分論併罰之。被告前於92年間因犯偽
    造文書案件，經臺灣板橋地方法院於94年12月27日以94年度
    訴緝字第160號判處有期徒刑3月確定，於94年11月30日易科
    罰金執行完畢。又於96年間，因違反毒品危害防制條例案件
    ，經臺灣高等法院於97年3月20日以97年度上訴字第154號判
    處有期徒刑7月、3月，並分別減為有期徒刑3月又15日、1月
    又15日，合併定應執行有期徒刑4月確定，於97年7月30日易
    科罰金執行完畢，有前開臺灣高等法院被告前案紀錄表在卷
    可查。其於受有期徒刑之執行完畢後，5年內故意再犯本件
    有期徒刑以上之罪，均為累犯，均應依法加重其刑。爰審酌
    被告前已因施用毒品，受觀察勒戒、強制戒治之保安處分，
    及科刑、執行，而再為本件犯罪，顯見其未因前所受保安處
    分而決心改過，惟念施用毒品屬自戕行為，以及被告犯後於
    本院審理時坦承犯行之態度等一切情狀，分別量處如主文所
    示之刑，並定其應執行刑。至於被告用以施用第一級毒品所
    用之注射針筒，並未扣案，被告供稱該物已丟棄而不存在;
    另被告用以施用第二級毒品所用之吸食器，被告供稱非其所
    有，卷內亦無證據證明該物係屬被告所有，爰均不另為沒收
    之諭知，附此敘明。
據上論斷，應依刑事訴訟法第273條之1、第299條第1項前段，毒
品危害防制條例第10條，刑法第11條前段、第47條第1項、第51
條第5款，判決如主文。
本案經檢察官蘇維達到庭執行職務。
中    華    民    國    99    年    10    月    22    日
                  刑事第二十庭  法  官  李桂英
上正本證明與原本無異。
如不服本判決應於收受送達後10日內向本院提出上訴書狀，並應
敘述具體理由；其未敘述上訴理由者，應於上訴期間屆滿後20日
內向本院補提理由書（均須按他造當事人之人數附繕）。
                                書記官  嚴君珮
中    華    民    國    99    年    10    月    22    日
附錄本案論罪科刑法條全文:
毒品危害防制條例第10條
施用第一級毒品者，處 6 月以上 5 年以下有期徒刑。
施用第二級毒品者，處 3 年以下有期徒刑。

司法院資訊處製作；財團法人民間司法改革基金會備份。
